【裁判字號】    97,重上更(六),78
【裁判日期】    980430
【裁判案由】    偽造文書
【裁判全文】
臺灣高等法院花蓮分院刑事判決   97年度重上更 (六)字第78號
上  訴  人
即  被  告    甲○○
              戊○○
前二人共同
指定辯護人  林國泰律師
上列上訴人即被告因瀆職等案件，不服中華民國91年9月30日臺
灣花蓮地方法院88年度訴字第117號第一審判決（起訴案號：臺
灣花蓮地方法院檢察署87年度偵字第3366號），提起上訴，經最
高法院第6度發回，本院更為判決如下：
    主  文
原判決關於甲○○及戊○○利用職務上之機會詐欺財物部分撤銷
。
甲○○共同連續行使偽造私文書，累犯，處有期徒刑參年陸月。
偽造之乙○○、陳月琴、己○○、曾裕楨國民身分證各壹張，偽
造之乙○○、陳月琴、己○○、曾裕楨印章各壹枚，附表一至八
所示偽造之乙○○、陳月琴、己○○、曾裕楨署押及偽造印文均
沒收。
戊○○共同行使偽造私文書，處有期徒刑貳年陸月。偽造之乙○○國民身分證壹張、印章壹枚及附表一偽造之乙○○署押及偽造
印文均沒收。
    事  實
一、甲○○前曾因違反麻醉藥品管理條例案件，經法院判處有期
    徒刑3月確定，於民國（下同）87年5月18日執行完畢，透過
    鄭水源而認識在花蓮郵局第4支局即北埔支局（已改制為「
    中華郵政股份有限公司花蓮北埔郵局」）之業務佐戊○○，
    知悉戊○○辦理郵局存、放款業務，有機會接觸存款帳戶之
    個人資料，乃於87年1月間與兩名不詳真實姓名成年男子（
    其中之一自稱「陳家昇」，另一自稱姓「曾」）及一名不詳
    真實姓名成年女子（以下稱為甲女）共謀向郵局詐領郵局客
    戶乙○○之定期存款，並要求戊○○配合查證。戊○○明知
    對於因職務而知悉客戶之個人資料應保守秘密，不得洩漏或
    交付他人，竟違背其職務，與上開等人共同意圖為自己不法
    所有之犯意聯絡，先由甲○○提供自「陳家昇」者或「曾」
    姓男子處所取得之北埔支局定期儲金客戶乙○○之姓名、身
    分證號碼及定期存單號碼等資料，再委由戊○○利用其任職
    之郵局依電腦連線查詢「陳家昇」所提供乙○○之資料是否
    正確、有無轉出、轉入、中途解約、存款金額等事項後，交
    由甲○○轉「陳家昇」者或「曾」姓男子在不詳地點以偽造
    乙○○之國民身分證，嗣再由甲○○於花蓮市○○路利用某
    不知情刻印店老闆偽刻乙○○印章。87年2月4日，由甲○○
    駕駛汽車搭載甲女前往北埔郵局，由甲女持偽造之乙○○國
    民身分證及偽刻之乙○○印章，假冒乙○○向該郵局不知情
    之承辦人員詐稱：伊儲存在該局面額新台幣（下同）300萬
    元之郵政定期儲金存單遺失，並當場以「乙○○」名義偽填
    「郵局存單掛失止付申請書」、「郵政定期儲金儲戶申請變
    更帳戶事項申請書」（背面為更換事項記要）及「掛失補副
    帳戶新舊帳號通知聯」，並於其上偽造乙○○之署押及加蓋
    偽造之乙○○印章（詳如附表一所示）而偽造該等私文書，
    再持以交予不知情之承辦人員辦理補發乙○○之郵政定期儲
    金存單、印鑑變更及轉存至花蓮郵局而行使之，使不知情之
    承辦人員將乙○○定期存單掛失補副、更換印鑑及轉存等不
    實事項之資料，輸入承辦人員職務上所掌管之電腦電磁紀錄
    內後，製作新的乙○○郵政定期儲金存單一紙交予甲女收執
    ，甲女於同日將該定期儲金存單轉至花蓮郵局（改制後為中
    華郵政股份有限公司國安郵局），旋於同年月7日搭乘甲○○所駕駛之汽車至花蓮郵局，持上開補發之乙○○郵政定期
    儲金存單、偽造之乙○○國民身分證及偽刻之乙○○印章向
    承辦人員辦理定期存單質押借款，致承辦人員陷於錯誤，而
    貸與現金270萬元，且將乙○○定存單質押借款之不實事項
    登載於其職務上所掌之電腦電磁紀錄內，足以生損害於乙○○及郵局管理定期存款帳戶資料之正確性（此部分事後經回
    補），戊○○則從中獲得200萬元之酬勞。
二、甲○○承前之概括犯意，與「陳家昇」、「曾」姓男子及另
    二名不詳真實姓名之成年女子（以下稱乙女、丙女）共謀向
    郵局詐領客戶之定期存款之犯意聯絡，先由「陳家昇」、「
    曾」姓男子提供陳月琴、己○○等人之年籍及定期存款之資
    料（包括存款金額、存單號碼、存款及到期日等）及偽造之
    陳月琴、己○○之國民身分證交由甲○○，再於花蓮市○○
    路利用某不知情刻印店老闆偽刻陳月琴、己○○二人之印章
    後，連續為下列詐財行為：
（一）由於郵局有客戶解除定期存款後，須簽發公務支票存入帳
      戶後始得提款之規定，甲○○為順利提領所詐得丁○○為
      女兒陳月琴儲存在花蓮郵局第19支局即中山路郵局（改制
      後為中華郵政股份有限公司中山路郵局）之定期存款，乃
      夥同「陳家昇」偽造「曾裕楨」之國民身分證及印章，再
      交由「曾」姓男子於87年5月12日前往花蓮郵局第19支局
      辦理開戶，偽填曾裕楨名義之郵政存簿儲金立帳申請書，
      並在該申請書正面及背面加蓋偽造之曾裕楨印章各一枚（
      如附表二所示）而偽造該私文書，交予承辦人員而行使之
      ，使不知情之承辦人員將曾裕楨開戶之不實事項登載於其
      職務上所掌管之電腦電磁紀錄內，並發給存摺一本予「曾
      」姓男子，足以生損害於曾裕楨及郵政管理之正確性。「
      曾」姓男子旋即於翌日（即同年月13日）持該存摺至北埔
      郵局，向不知情之戊○○辦理存摺換簿後，將新的存摺及
      偽造之曾裕楨印章交予乙女，乙女並於同日搭乘甲○○駕
      駛之汽車前往花蓮郵局第1支局（即舊車站支局，改制後
      為中華郵政股份有限公司花蓮舊車站郵局），持偽造之陳
      月琴國民身分證及印章，假冒陳月琴向承辦人員詐稱：伊
      存於該局面額400萬元之郵政定期儲金存單遺失，並當場
      偽填「郵政存單掛失止付申請書」、「郵政定期儲金儲戶
      申請變更帳戶事項申請書」（背面為更換事項記要）及「
      掛失補副帳戶新舊帳號通知聯」，並於其上偽造陳月琴之
      署押及加蓋偽造之陳月琴印章（如附表三所示）而偽造該
      等私文書，交予承辦人員辦理補發陳月琴之郵政定期儲金
      存單及印鑑變更而行使之，使承辦人員將陳月琴定期存單
      掛失補副、更換印鑑等不實之事項登載於其職務上所掌管
      之電腦電磁紀錄內，並交付新的陳月琴郵政定期儲金存單
      一紙予乙女。乙女復於同年月20日搭乘甲○○駕駛之汽車
      前往舊車站郵局，持補發之陳月琴郵政定期儲金存單、偽
      造之陳月琴國民身分證及陳月琴印章向承辦人員辦理定期
      存款提前解約，除偽填「郵政定期儲金本息轉存申請書」
      及在其上加蓋偽造之陳月琴印章外，並在補發之陳月琴郵
      政定期儲金存單背面偽造陳月琴之署押及蓋上偽造之陳月
      琴印章（如附表四所示）而偽造該等私文書，再交予承辦
      人員而行使之，致承辦人員陷於錯誤而將陳月琴解約等不
      實事項，登載於其職務上所掌管之郵局電腦電磁紀錄內，
      並交付面額400萬元之郵局支票一紙（票號Ｄ0000000）予
      乙女。乙女旋在支票背面偽造曾裕楨之署押後，將支票及
      換領之曾裕楨存摺及印章交予甲○○，甲○○隨即於同日
      填寫曾裕楨之郵政存簿儲金存款單及郵政存簿儲金提款單
      ，並在提款單上蓋上偽造之曾裕楨印章（如附表五所示）
      而偽造提款單，再交予承辦人員而行使之，使承辦人員將
      存、提款400萬元之不實事項，登載於其職務上所掌管之
      電腦電磁紀錄內，並交付400萬元予甲○○，足以生損害
      於陳月琴、曾裕楨及郵局管理定期存款帳戶資料之正確性
      。
（二）丙女於87年8月18日（起訴書誤載為5月18日），搭乘甲○○所駕駛之汽車前往花蓮郵局第6支局即新城支局（改制
      後為中華郵政股份有限公司花蓮新城郵局），由甲○○另
      利用不知情之張姍怡（業經原審判決無罪確定）陪同丙女
      ，持偽造之己○○國民身分證及偽造之印章假冒己○○向
      承辦人員詐稱：伊存於該局面額482萬元及158萬9879元之
      郵政定期儲金存單2紙遺失，並當場偽填「郵局存單掛失
      止付申請書」、「郵政定期儲金儲戶申請變更帳戶事項申
      請書」（背面為更換事項記要）及「掛失補副帳戶新舊帳
      號通知聯」各2紙，並於其上偽造己○○之署押及加蓋偽
      造之己○○印章（如附表六所示）而偽造該等私文書，再
      交予不知情之承辦人員辦理補發己○○之郵政定期儲金存
      單及印鑑變更而行使之，使不知情之承辦人員將己○○定
      期存單掛失補副、更換印鑑等不實之事項登載於其職務上
      所掌管之電腦電磁紀錄內，並補發新的己○○郵政定期儲
      金存單2紙予丙女。丙女復於同年月20日搭乘甲○○駕駛
      之汽車前往中山路郵局持補發之己○○郵政定期儲金存單
      、偽造之己○○國民身分證及己○○印章，並偽填「郵政
      定期儲金整存整付指定續存局通知單」2份，再於其上加
      蓋偽造之己○○印章（如附表七所示）而偽造該等私文書
      ，再交予承辦人員將兩筆定期存款轉存至中山路郵局而行
      使之，使承辦人員將該不實之事項登載於其職務上所掌管
      之郵局電腦電磁紀錄內。同年8月25日上午11時10分許，
      丙女復搭乘甲○○之車前往中山路郵局，由不知情之張姍
      怡陪同，持補發之己○○郵政定期儲金存單、偽造之己○○國民身分證及己○○印章向承辦人員辦理定期存款提前
      解約，並在補發之己○○郵政定期儲金存單2紙背面偽造
      己○○之署押及蓋上偽造之己○○印章（如附表八所示）
      而偽造該等私文書，再持以交付承辦人員而行使之，致承
      辦人員陷於錯誤而將己○○解約之不實事項登載於其職務
      上所掌管之郵局電腦電磁紀錄內，並交付現金640萬9879
      元，足以生損害於己○○及郵局管理定期存款帳戶資料之
      正確性。
三、嗣因被害人己○○於87年8月31日上午9時30分許持其郵政定
    期儲金存單至新城郵局欲辦理借款事宜時，發覺其定期存款
    已遭人盜領，方經承辦員警循線查獲。
四、案經花蓮縣警察局移送臺灣花蓮地方法院檢察署檢察官偵查
    起訴。
    理  由
壹、本案審理之範圍：
    檢察官起訴被告甲○○與戊○○除上開犯罪事實外，於案發
    後被告二人另為回補乙○○被盜借之款項，所另涉之偽造文
    書罪部分，均經判決確定，並已執行完畢，故被告二人所犯
    回補款項所涉之偽造文書罪部分已分別確定，本院現僅就被
    告戊○○、甲○○被訴盜領存款所涉之如事實欄所載部分審
    理，先予敘明。
貳、證據能力：
一、辯護人就本件公訴人所提出之證據，除下述之證據外，並不
    爭執其證據能力（見95年6月22日刑事證據爭點整理及聲請
    調查證據狀）。
二、被告戊○○在郵政公司內部調查所為之自白部分：
（一）按被告之自白非出任意者，不得做為證據，刑事訴訟法第
      156條第1項定有明文，而所謂被告之自白並不以在司法警
      察或是檢察官等有偵查權之人訊問時為限，只要被告對於
      不利於有關自己犯罪事實所為之陳述，即屬刑事訴訟法第
      156條第1項所稱之自白，若係具有偵查權之司法警察或檢
      察官訊問被告時，為確保被告之防禦權，刑事訴訟法第95
      條以下已分別就訊問被告應遵守程序予以規定，而司法警
      察或檢察官在訊問被告時，若未遵守上述程序，刑事訴訟
      法第158條之2亦明確規定違反上述程序所取得被告自白之
      證據能力。至於被告在不具偵查權的其他人員所為的自白
      ，刑事訴訟法並未規定必須符合一定的程序或方式方可取
      得證據能力，此係因不具偵查權之人對被告無強制處分權
      ，被告並無處於可能被迫自白之情形，故刑事訴訟法未針
      對此種情形特設規定，則被告若係在不具偵查權之人面前
      自白，除非該自白可證明係出於非任意性的，否則該項自
      白仍然具有證據能力，不會因為自白未依照刑事訴訟法第
      95條以下的規定進行而喪失其證據能力。
（二）被告戊○○在郵政公司內部的調查中坦承「…甲○○提供
      存單號碼，我在櫃員終端機用6320代號查詢存款金額，我
      記得有1筆金額在500萬元左右，儲戶姓名已經忘記，不確
      定是不是己○○，另外1筆屬新城的儲戶定存，甲○○因
      為對方也有勢力，不敢進行，吉安也查過1筆，因儲戶已
      經80多歲，人頭不易找，所以也沒有進行，和平有2筆，
      父女的存款，而且甲○○認識（在買賣土地魚塭時認識）
      ，我也有核對金額，並將結果告訴甲○○」，有談話紀錄
      （五）附卷（本院更(一)審卷第107頁）可證。並經本院前
      審調閱談話紀錄附卷可稽（本院外放證物），上開均係被
      告不利於己之陳述，自屬自白。被告雖抗辯該自白係因郵
      局的稽查員說最好承認，否則要送調查站才承認，該自白
      不具任意性等語（本院更(三)審卷二第16頁）。但經證人子
      ○○結證否認有對被告進行誘騙行為，且證稱：談話紀錄
      都是依照被告回答的狀況來記載，我擔任視察20年，我會
      告訴嫌疑人，如果坦白的話，會請政風人員帶其自首（本
      院更(三)審卷三第42頁以下），再徵諸被告自白之內容，雖
      其有關以終端機代號6320查詢部分未盡正確，然其供述之
      內容確為經盜領儲戶之資料，且被告戊○○亦同時將曾經
      查詢過而沒有進行盜領的儲戶資料一併自白，並陳述「對
      方有勢力」、「儲戶是父女存款」等等，若非被告自白，
      視察人員如何得知？顯見被告當時在郵局內部進行調查所
      為的自白，並未任何遭到強暴脅迫或詐騙等情形。至證人
      癸○○、壬○○在本院前審雖均證稱視察人員進行談話時
      其等均未在場（本院更(三)審卷二第208、214頁），與證人
      子○○所述不同，惟該2人是否在場與被告之自白是否出
      於任意性並無關連，故不影響上開被告戊○○所為之自白
      係出於任意性之認定。被告戊○○之自白既然是出於任意
      性，雖係在郵局內部進行調查時所為，並非在司法警察訊
      問時所為，但既仍屬於自白，自具有證據能力。
三、刑事訴訟法第158條之3係於92年2月6日修正公布，其前未經
    具結之證詞，於刑事訴訟法並未予以排除，不能因而認無證
    據能力（最高法院63年台上字第3501號判例參照），而依刑
    事訴訟法施行法第7條之3規定，中華民國92年1月14日修正
    通過之刑事訴訟法施行前，已繫屬於各級法院之案件，其以
    後之訴訟程序，應依修正刑事訴訟法終結。但修正刑事訴訟
    法施行前已依法定程序進行之訴訟程序，其效力不受影響。
    故證人庚○○於原審未經具結之證詞、證人壬○○於88年5
    月14日在原審之證述，因當時刑事訴訟法並未規定未具結證
    詞之效力，故其等之證詞均不因未具結而無證據能力。更且
    被告在修正刑事訴訟法92年9月1日施行後，在本院更三審審
    理中對於該等證詞之證據能力均未表示異議，而僅對於是否
    曾經自白加以爭執，並聲請傳喚證人，顯見被告以及所選任
    的辯護人對於檢察官所舉出證據之證據能力已有充分準備以
    及瞭解（本院更(三)審卷頁17），卻在本院更四審、更五審、
    更六審中再行爭執前述證詞之證據能力，依照刑事訴訟法第
    159條之5規定，被告等人既已同意證據能力，自不得任意再
    對證據能力加以爭執，從而上開證詞均具有證據能力。
、認定犯罪事實所憑證據及理由：
一、訊據被告甲○○對上揭與「陳家昇」、「曾」姓男子及三名
    不詳真實姓名之成年女子（即甲女、乙女、丙女）共同盜領
    郵局定期存款客戶乙○○、陳月琴、己○○存款之事實，均
    坦承不諱，惟否認其自被告戊○○處取得乙○○、陳月琴、
    己○○之定期存款資料部分之事實，並辯稱：乙○○、陳月
    琴、己○○等人之定期存款資料是「陳家昇」、「曾」姓男
    子所提供，並非被告戊○○，被告戊○○並未參與盜領定期
    存款云云。訊據被告戊○○否認提供郵局定期存款客戶乙○○之定期存款資料給被告甲○○之事實，辯稱：甲○○於87
    年1月初有拿一張單子給伊看，上面有記載姓名、身分證及
    存單號碼，甲○○問伊願不願意配合他盜領存款，當時伊予
    以拒絕，嗣後伊於87年5月初自同事口中得知北埔郵局有被
    盜領定期存款，伊就開始找甲○○，伊於5月中旬找到甲○○時，伊才知道甲○○有盜領乙○○的270萬元，因伊與甲○○認識，且郵局中只有伊交往複雜，伊怕受到連累，就叫
    甲○○還錢，後來甲○○才在8月底拿錢給伊就前述以乙○○之名義所質借之270萬元辦理還款，甲○○等人所取得之
    定期存款客戶資料並非伊所提供，除非有身分證和定期存款
    單號碼，才可在郵局櫃檯人員之電腦查到客戶之定期存款資
    料，否則要在後線即局長之電腦，才能查得客戶之定期存款
    資料，伊沒有提供任何客戶之資料給甲○○，伊並未參與本
    件盜領存款云云。
二、經查，被告甲○○於上揭時地與「陳家昇」、「曾」姓兩名
    男子及甲女、乙女、丙女等人共同偽造乙○○、陳月琴及己○○身分證、印章，以定期存單掛失補副、更換印鑑、存單
    質借、存款轉存、解約及提領等偽造文書等方式向郵局詐取
    定期儲金存單客戶乙○○、陳月琴及己○○之定期存款等情
    ，業據被告甲○○於偵審中一再坦承在卷，核與被害人乙○○、己○○之指訴及證人即被害人陳月琴之父丁○○、證人
    張珊怡所證情節相符。且有以乙○○名義偽造之郵局存單掛
    失止付申請書、郵政定期儲金儲戶更換印鑑申請書、掛失補
    副帳戶新舊帳號通知聯、偽造曾裕楨名義之郵政存簿儲金立
    帳申請書、偽造陳月琴名義之郵局存單掛失止付申請書、郵
    政定期儲金儲戶更換印鑑申請書、掛失補副帳戶新舊帳號通
    知聯、郵政定期儲金本息轉存申請書、補發之陳月琴郵政定
    期儲金存單、票號Ｄ0000000之郵局支票、曾裕楨之
    郵政存簿儲金存款單及提款單、偽造己○○名義之郵局存單
    掛失止付申請書、郵政定期儲金儲戶更換印鑑申請書、掛失
    補副帳戶新舊帳號通知聯、郵政定期儲金整存整付指定續存
    局通知單、補發之己○○郵政定期儲金存單等附卷可證，被
    告甲○○上開犯行堪予認定。
三、被告戊○○雖否認交付乙○○資料予甲○○，並否認參與甲○○盜領乙○○之此次犯行，被告甲○○亦附和其詞云云，
    惟查：
（一）就北埔郵局存戶乙○○定期存單遭盜借一事，業據被害人
      乙○○於警詢中陳稱確實有一筆定存款300萬元存在花蓮
      郵局第4支局，在86年12月30日存入，87年2月7日遭冒領
      （警卷頁4背面），並有乙○○存款質押存證、立帳申請
      書、以乙○○名義偽造之郵局存單掛失止付申請書、郵政
      定期儲金儲戶更換印鑑申請書、掛失補副帳戶新舊帳號通
      知聯附卷可證（警卷第62頁以下），被告戊○○對於乙○○之定存遭質押借款事實不爭執，甲○○也坦承盜借該筆
      定存款，足證此事實為真。
（二）被告戊○○於盜領前利用郵局電腦連線作業為甲○○查詢
      乙○○之資料，有下列事證可據：
  １、中華郵政業務自82年10月12日啟用第2代電腦整合連線作
      業系統後，各郵局陸續啟用，而被告戊○○任職之北埔郵
      局電腦設備於85年6月14日已決標，同年9月27日已安裝啟
      用ＤＥＣ終端設備，有郵政公司95年8月24日函（訊字第0
      950900270號）在卷可稽，依所附北區連線郵局作業管制
      進度表所示，花蓮地區郵局均在85年11月8日前即已測試
      完成，而於85年11月9日即已正式連線作業（見本院更(四)
      卷第170頁以下）。又各窗口承辦儲匯業務之人員只要有
      客戶之身分證號碼，即可查得客戶在全國各郵局之存款等
      資料，查詢範圍沒有限制等情，此經證人即87年間曾任北
      埔郵局支局長之壬○○於原審供陳明確（見原審卷二第34
      頁以下筆錄記載）。另證人即府前路郵局局長辛○○亦於
      本院前審證稱：櫃檯人員之電腦只能查得客戶之存摺資料
      ，後線之電腦即主管之電腦只要有客戶之身分證號碼，就
      可以查出客戶在全國各郵局之定期存款相關資料，櫃檯人
      員要去後線電腦查詢資料，因為沒有登記，主管沒有那麼
      多時間去逐筆查證，所以櫃檯人員看後線資料是很方便容
      易的等語（見本院上訴卷一第121至124頁）。證人壬○○
      及花蓮下美崙郵局經理癸○○於本院前審審理亦再度確認
      以存戶身分證字號可以透過支局長的電腦查詢到存戶的定
      存存單號碼，再透過存單號碼查詢存戶的所有資料（見本
      院更(三)審卷二第212、216頁），並證稱支局長的電腦必須
      關機才會離線等語（見同卷第213頁），可見郵局內部的
      職員，只要趁支局長不在座位上或不注意時，即有機會利
      用支局長的電腦輸入存戶身分證字號之後，以取得存單號
      碼，再憑該存單號碼在自己的電腦上查詢定存戶的其他資
      料甚明。
  ２、共同被告甲○○於本院前審審理中供稱：確實在87年初有
      拿一張載有乙○○等人的資料的紙交給戊○○，請戊○○
      查詢資料之真假，這些資料是台中的陳家昇與曾裕楨所提
      出，就是要進行盜領的等語（本院更(五)卷第102頁）。
  ３、被告戊○○於偵查中自陳：甲○○有拿一張紙給我看，有
      乙○○等人的資料，…有姓名，身分證號碼，沒有寫出生
      年月日及地址，…甲○○說這是郵局的客戶，要求我配合
      他來詐領這些人的定存款項，及配合查看該名單上之人有
      無轉出、轉入、是否中途解約、確實金額等事項等語（偵
      卷第44頁反面、45頁）。於郵政公司內部的「查辦案件報
      告書」中之談話紀錄II亦坦承：「…甲○○提供存單號碼
      ，我在櫃員終端機用6320代號查詢存款金額…，我也有核
      對金額，並將結果告訴甲○○」等語（本院更(一)審卷第10
      7頁）。
  ４、綜上事證，可見本件是甲○○提供乙○○之身分證號碼及
      存單號碼，要求戊○○利用郵局之電腦連線作業查詢乙○○上開資料之真假及確認其有無轉出、轉入、是否中途解
      約、確實金額等事項，被告戊○○基於舊誼不便拒絕而幫
      忙查詢。被告二人雖均辯稱戊○○拒絕幫忙查詢云云，惟
      乙○○之存款於一個月後即被詐領及戊○○從中獲得200
      多萬元酬勞，並於同年8月間幫忙回補乙○○之存款等情
      以觀（詳後），均足顯示戊○○確實幫忙查詢並交付資料
      予甲○○，彼二人所辯委不可採信。
（三）被告戊○○於事後獲得200多萬元之酬勞：
      證人庚○○於原審審理中證稱「…甲○○常與戊○○聯絡
      ，…後來好像戊○○告訴我，甲○○先盜領300萬元的那
      條，事實上他只拿到200多萬元，因有扣掉一些手續費，
      …其餘200多萬元都交給戊○○，因這是第一次，甲○○
      才會交200多萬元給戊○○，目的是在取信戊○○，這是
      戊○○告訴我的」等語（見原審卷一第19頁）。由於乙○○是甲○○盜領的第一件，被盜領之金額為300萬元，庚○○上開證述自指乙○○之案件，益證乙○○之資料確實
      是被告戊○○為甲○○查證無誤後，再交由甲○○下手實
      施詐領行為，甲○○為酬謝戊○○之配合，而交付戊○○
      200多萬元。證人庚○○雖於本院前審改稱：確實有到原
      審法院作證說過這些話，惟係閱報所得知內容，非被告戊○○所告知（見本院更(三)審卷二第91、92頁）；嗣又結稱
      ：其經原審提訊時係在執行期間，不知外界事務，其未在
      原審為如此之供述云云（本院更(四)卷第252頁）。惟查，
      證人庚○○係於88年4月23日經原審傳訊作證，本案相關
      報導則係在87年9月間刊登，有卷附更生日報、中國時報
      、聯合報等新聞資料附卷可參（本院更(三)審卷二第140頁
      以下），二者相隔約9個月，證人庚○○何能對數月前與
      己不相干的報導，記憶清晰？況報紙並未登載戊○○從甲○○處拿到200多萬元之細節，庚○○如何從閱報得知？
      且其於原審已明確證稱係在執行完畢出獄後得知上開事項
      ，並詳述日期等語，何以改稱是執行期間借訊？足見證人
      庚○○於本院前審翻異前供等語，均非實情，當係迴護被
      告戊○○之舉，並無可信。
（四）被告甲○○在盜領乙○○的款項之後，經由被告戊○○從
      郵局歸還部分款項：
  １、被告甲○○從詐得之己○○存款中拿出300萬元交由被告
      戊○○攜往花蓮郵局（即國安郵局），利用不知情之賴志
      凱償還先前以乙○○郵政定期儲金存單質借之270萬元及
      利息，被告戊○○返回北埔郵局後，再偽填郵政定期儲金
      整存整付指定續存局通知單，並於其上加蓋偽造之乙○○
      印章偽造該私文書，將乙○○之定期存款轉存至北埔郵局
      等情，亦為被告甲○○、戊○○供承無訛，且經原審同案
      被告賴志凱證述屬實，復有郵政定期儲金存單質押貸款存
      證及偽造乙○○名義之郵政定期儲金整存整付指定續存局
      通知單在卷足憑，而被告甲○○、戊○○此部分犯罪均經
      本院前審判決有罪確定。倘戊○○如未參與詐領乙○○之
      存款，何以親自出面以偽造文書之方式替陷其於不義之犯
      罪者還款？
  ２、再參以戊○○於偵查中供稱：8月25日11點半以後，甲○○打電話到伊住處，說他要還北埔的那筆錢，叫伊到其住
      處，伊過去後，被告甲○○即拿一個袋子，說裡面3百萬
      「你確定要還」？我拿了袋子就委託賴志凱到郵局去還錢
      等語（偵卷第46頁反面）。倘戊○○未參與盜領乙○○存
      款，被告甲○○何以需問「你確定要還」？
  ３、另戊○○於87年9月4日向前郵政總局所提出之「報告」中
      稱：是被告甲○○於87年8月25日叫小弟攜帶乙○○的所
      有定存資料（包括印鑑、存單、轉移單），要求伊將該定
      存轉回北埔支局（即四支），事後該小弟再將存單及印鑑
      取回，且被告甲○○於26日交付伊一支手錶「封口」，有
      該報告影本附卷可資佐證（見本院更(一)卷第97至99頁）。
      於警詢時供稱：87年8月26日下午17時許，甲○○在我下
      班回家必經之路上之花蓮郵局第14支局門口等我，看到我
      時便交給我1支手錶，並對我說：「謝謝你，這個留給你
      做紀念。」，嗣於偵查、原審時亦均供約在87年8月間，
      在花蓮郵局第14支局受領手錶等語。可見戊○○確實參與
      盜領乙○○存款，否則甲○○何以贈送戊○○手錶以為「
      封口」或表達感謝之意。戊○○雖於本院更一審時改稱：
      這手錶是甲○○從郵局窗口丟給我，只說大哥謝謝你，那
      是6、7月間的事，丟給我的時候就放在郵局的抽屜裡。…
      事後我才知道他的意思，是85、86年時我有買賣石頭（玫
      瑰石）委託他處理，有出庭做過證，我的證詞對他有利，
      他謝謝我等語（見本院更(一)卷第150頁）。被告甲○○亦
      附和稱：因戊○○在其與庚○○的恐嚇刑事訴訟中，做出
      對於被告甲○○有利的證述，因此特別贈送了一只價值萬
      元的手錶云云。惟經本院前審調閱台灣花蓮地方法院86年
      度易字第866號被告甲○○等人涉嫌妨害自由案，被告甲○○因為在85年12月向積欠其酒帳的庚○○恐嚇並強索債
      務，遭判處有期徒刑7月，經本院87年度上易字第78號上
      訴駁回確定，有各該判決附卷可證（本院更(五)卷第116頁
      至134頁），被告戊○○也的確在該案中出庭作證，證述
      內容是曾經陪同庚○○一起到ＫＴＶ包廂，之後因為出去
      外面，所以沒有聽到毆打或恐嚇的事情。其證述內容並沒
      有對甲○○任何有利之處，則甲○○刻意贈送手錶確有可
      疑，洵無可採。是被告戊○○事後翻供及甲○○之證言，
      均是迴護戊○○之詞，不可採信。
（五）綜上所述，被告戊○○於甲○○盜領乙○○之存款前，利
      用建置完成的郵局電腦連線作業查詢、確認乙○○之定期
      存款資料，事後分得200多萬元，及為彌縫而歸還該存款
      ，旋獲贈「封口」之手錶一隻，凡此等等，均足證明被告
      戊○○有參與甲○○盜領乙○○存款之犯行，其與甲○○
      間有犯意連絡及行為分擔，足堪認定。
肆、論罪科刑：
一、新舊法之比較：
（一）按行為後法律有變更者，適用行為時之法律，但行為後之
      法律有利於行為人者，適用最有利於行為人之法律，刑法
      第2條第1項定有明文。被告等行為後，刑法第55條牽連犯
      、第56條連續犯之規定於94年2月2日業經總統令公布刪除
      ，並於95年7月1日生效，被告等犯行原構成連續犯之數次
      犯行、牽連犯之數罪，依現行法之規定應分論併罰，故修
      正後刪除連續犯、牽連犯之規定顯然較修正前刑法第55條
      從一重處斷，及第56條以一罪論之規定更不利於被告，是
      應適用被告行為時之修正前刑法第55條牽連犯及第56條連
      續犯之規定處斷。又刑法第28條亦於94年2月2日修正公布
      ，於95年7月1日施行，已限縮於共同實行犯罪為者，始足
      成立共同正犯，並排除陰謀犯、預備犯之共同正犯。另累
      犯亦由修正前之「受有期徒刑之執行完畢，或受無期徒刑
      或有期徒刑一部之執行而赦免後，5年以內再犯有期徒刑
      以上之罪者，為累犯，加重本刑至2分之1」之規定，修正
      後改列第47條第1項，規定「為受徒刑之執行完畢，或一
      部之執行而赦免後，5年以內故意再犯有期徒刑以上之罪
      者，為累犯，加重本刑2分之1。」，經比較新、舊法結果
      ，新法並未利於被告，應適用修正前刑法第28條、第47條
      之規定。
（二）另本案涉及新舊法律變更部分最主要為被告戊○○身份之
      變化，即刑法第10條第2項，已就「公務員」之定義為變
      更。「稱公務員者，謂下列人員：一、依法令服務於國家
      、地方自治團體所屬機關而具有法定職務權限，以及其他
      依法令從事於公共事務，而具有法定職務權限者。二、受
      國家、地方自治團體所屬機關依法委託，從事與委託機關
      權限有關之公共事務者。」、「稱公文書者，謂公務員職
      務上製作之文書。」，刑法第10條第2、3項分別定有明文
      。而貪污治罪條例第2條對於公務員的定義也在95年5月30
      日同步修正，刪除原本規定，採取與新修正刑法同一之定
      義。貪污治罪條例及新修正刑法有關公務員定義之修正，
      增訂受託處理公共事務之規定，其目的在於公務機關將其
      權限之一部分，委託民間團體或個人辦理，該民間團體或
      個人，因受委託而取得原先公務機關所具有之權限，故在
      必要情形下，亦負有特別保護或服從之義務，觀諸刑法第
      10條立法理由就此部分亦有參考國家賠償法第4條第1項規
      定。從而，對於行為人是否為刑法上所稱公務員之判斷，
      首先必須決定該行為人所服務之機關是否為「從事於公共
      事務，而具有法定職務權限」，只要是該機關內人員，無
      論辦理的事項是否為具有高權行為的事項，均屬於公務員
      ，縱然是處理私經濟行為，只要行為人所屬機關是「從事
      於公共事務，而具有法定職務權限者」就是公務員，因此
      各行政機關內部辦理政府採購業務的人，仍然屬於公務員
      。而如果行為人所屬機關不是「從事於公共事務，而具有
      法定職務權限者」，就必須依照刑法第10條第2項第2款之
      規定而為判斷，而該條款的判斷要素，是否必須限於高權
      行政，而必須將私經濟行為排除在外，在學說上則有許多
      爭議。但就本案而言，郵局承辦存款業務，是依照中華郵
      政股份有限公司設置條例以及郵政儲金匯兌法的規定，屬
      於有法定職務權限之機關，但就儲金匯兌業務而言，與一
      般銀行辦理之存放款業務並無不同，參照最高法院95年度
      台上字第6603號判決意旨，並不具有公共事務的性質。且
      公務人員瀆職犯罪所保護之法益，係人民對於公務的廉潔
      與公正的信賴，因此就人民的認知而言，對於國家或地方
      自治團體所屬機關人員固然有此信賴之期待，於本件郵局
      之情形，其本質上不僅有異於國家或地方自治團體，行員
      僅係受雇於該公司，對國家或地方自治團體並無負有特別
      保護義務及服從義務，郵局職員對承辦事務之不法行為，
      與人民對於公務廉潔與公正的信賴並無涉。本件被告戊○○於行為時任職之花蓮第4支局（北埔支局），依當時之
      郵政法第1條、第2條之規定，郵政總局有關郵政業務應屬
      國營事業，而中華郵政公司於92年1月1日改制成立，依據
      該公司係依郵政法第3條規定所設立，經營遞送郵件、儲
      金、匯兌等業務，該條例實施前所屬交通部郵政總局及所
      屬機構人員，係轉調該公司，其服務年資等均予維持，因
      此不再是「處理公共事務而為法定職務權限之機關」，故
      其行為並不合現行刑法第10條第2項所定公務員之定義。
      本案依行為時之法律，當時被告戊○○雖係屬依法令從事
      公務之人員，然依裁判時之法律，被告戊○○所為與貪污
      治罪條例要件不符，而其係受雇於中華郵政公司，竟違背
      其受託之義務，將其因職務上所保管之資料提供被告甲○○，比較新舊法之結果，被告戊○○既未具有公務員之身
      份，自無貪污治罪條例之適用，應僅成立刑法第342條之
      背信罪。檢察官起訴引用法條為貪污治罪條例第5條第1項
      第2款之利用職務上機會詐取財物罪，尚屬有誤，然起訴
      之犯罪事實同一，本院應依刑事訴訟法第300條之規定變
      更起訴法條。
二、論罪：
（一）核被告甲○○、戊○○事實一所為，係犯刑法第132條第
      3項之洩漏國防以外之秘密罪，第216條、第210條、第212
      條、第220條之行使偽造私文書罪、行使偽造特種文書罪
      ，第339條第1項詐欺罪及第342條之背信罪。被告甲○○
      事實二所為係犯刑法第216條、第210條、第212條、第220
      條之行使偽造私文書罪、行使偽造特種文書罪，第339條
      第1項詐欺罪及第342條之背信罪。檢察官雖未論被告二人
      犯洩漏國防以外之秘密罪，惟起訴之事實已敘及，本院自
      得併予審酌。
（二）共同正犯：事實一部分，被告甲○○與「陳家昇」、「曾
      姓」男子、甲女及被告戊○○等人間，有犯意聯絡，行為
      分擔，係屬共同正犯；事實二部分，被告甲○○與「陳家
      昇」、「曾姓」男子、乙女及丙女等人間，有犯意聯絡，
      行為分擔，係屬共同正犯。被告甲○○雖非從事郵政業務
      之人，惟與具有業務身分關係之被告戊○○共同實施犯罪
      事實一，依刑法第31條第1項之規定與戊○○所犯之洩漏
      國防以外之秘密罪、背信罪間仍應依修正前刑法第28條論
      以共同正犯。
（三）吸收關係：被告戊○○、甲○○事實一及甲○○事實二偽
      造印章、署押及使用偽造印章蓋用偽印文之行為，各係偽
      造文書之部分行為，而偽造文書之低度行為亦為行使之高
      度行為所吸收，均不另論罪。
（四）接續犯：被告甲○○、戊○○為達詐取被害人乙○○（被
      告戊○○僅此部分）、陳月琴、己○○定期存款之同一目
      的，於87年2月4日、5月12日、5月13日、8月18日，分別
      偽造乙○○、陳月琴、曾裕楨、己○○等人名義之文書，
      各該次之行使偽造數份私文書，皆係為遂行詐取財物之犯
      行，而接續實施，均為接續犯，而屬單純一罪。
（五）間接正犯：被告戊○○、甲○○利用不知情之人偽刻被害
      人乙○○（被告戊○○僅此部分）、陳月琴、己○○等之
      印章為間接正犯。
（六）連續犯：被告甲○○先後多次詐領財物、行使偽造特種文
      書、行使偽造私文書、詐欺等行為，時間緊接，犯罪構成
      要件相同，顯係各基於概括犯意為之，均應依修正前刑法
      第56條連續犯規定論以一罪，並加重其刑。
（七）牽連犯：被告戊○○、甲○○所犯上開各罪間，有方法結
      果之牽連關係，應依修正前刑法第55條後段從一重之行使
      偽造私文書罪處斷。
（八）累犯：被告甲○○前曾因違反麻醉藥品管理條例案件，於
      87年5月18日執行完畢，有台灣高等法院被告全國前案紀
      錄表可稽。按連續犯罪行為之終了，如在另一犯罪有期徒
      刑執行完畢後5年以內，應無解於累犯之成立（參見最高
      法院33年度上字第1577號判例），是其於5年以內再犯本
      件有期徒刑以上之罪，應依累犯之規定，加重其刑，並遞
      加之。
（九）至被告2人雖有使用電腦之行為，然並非實際操作電腦，
      致使財產發生得喪變更，故與電腦處理個人資料保護法第
      34條之罪構成要件有間，附予敘明。
三、科刑：
（一）爰審酌被告戊○○雖無前科，然身為郵政公司辦理儲匯之
      人員，竟利用職務知悉客戶存款資料之機會，與他人共謀
      詐領客戶存款，破壞金融機關之公信力及金融秩序，損害
      郵局及存款客戶之利益，造成存款戶之恐慌，犯罪所生損
      害甚鉅，且犯後否認犯行，並無悔悟之意，被告甲○○則
      有多次犯罪紀錄，品行不佳，且係本案主要籌劃者，所得
      利益亦高於被告戊○○，然係透過被告戊○○之居中提供
      資料，方得遂行其犯行，被告甲○○並非承辦業務之人，
      對於受託事務之忠誠義務究與向郵局支薪之人員並受客戶
      委託處理事務之人即被告戊○○有別，其為貪念而涉犯上
      開犯行，犯後大部分坦承等一切情狀，分別宣告如主文第
      2 、3項所示之刑。至檢察官對上開2人均求刑7年，然被
      告2人於犯後尚知彌補損失，回補存戶乙○○之款項，良
      知尚未完全泯滅，認各處上開之刑已足懲其惡行，上開所
      求處刑度尚嫌過高。
（二）沒收：偽造之乙○○、陳月琴、己○○及曾裕楨國民身分
      證各1張，為被告甲○○所有且供犯罪所用之物，雖未扣
      案，但無證據證明業已滅失，應依刑法第38條第1項第2款
      規定宣告沒收；偽造之乙○○、陳月琴、己○○及曾裕楨
      印章各1枚，及附表一至八所示偽造之乙○○、陳月琴、
      己○○、曾裕楨署押及使用偽造印章所蓋用之偽印文，均
      應依刑法第219條之規定予以宣告沒收（最高法院44年度
      台上字第864號判例參照）。
伍、被告戊○○不另為無罪諭知部分：
一、公訴意旨又以：被告戊○○除與甲○○共同盜領乙○○之存
    款外（事實一），尚提供陳月琴、己○○之定期存款資料供
    甲○○以盜領陳月琴、己○○之存款，因認戊○○有與甲○○共犯事實二之罪嫌云云。
二、訊據被告戊○○否認犯行，辯稱沒有提供陳月琴、己○○之
    定期存款資料予甲○○云云。檢察官認被告戊○○有上開犯
    行係以郵局存戶資料本屬極機密之文件，如非郵務人員，絕
    無接觸之可能，且被告戊○○亦供稱在電話中答覆有關三位
    存戶之資料，及為曾假冒曾裕禎者更換存摺以供領錢之用，
    足見與甲○○共犯上開犯行。
三、經查：
（一）被告甲○○於警訊、偵查、原審及本院均再三堅決否認其
      自被告戊○○處取得陳月琴、己○○之定期存款資料部分
      之事實，並辯稱陳月琴、己○○等人之定期存款資料是「
      陳家昇」、「曾」姓男子所提供，並非被告戊○○，被告
      戊○○並未參與盜領定期存款等語。
（二）被告戊○○雖於郵政總局視察室視察段查辦案件報告書談
      話紀錄II中供稱：87年初，甲○○多次向其分別出示和平
      、新城、北埔、吉安等局多件定期儲金儲戶之姓名、身分
      證字號、存單號碼要求查詢儲戶詳細存款資料等語（本院
      上更(一)卷第107-108頁），及於偵查中證稱「還沒開始做
      之前，甲○○拿一張紙給我看，紙上有寫7、8個人姓名，
      身分證號碼，說這些人是郵局的客戶，要求我配合他來詐
      領這些人的定存款項。他要求我配合查一下這些人有無轉
      出、轉入，是否有中途解約，確實之金額，他應該知道該
      等資料，他想要確認」、「我事後想起，有女孩子打電話
      來找我，說出她的名字、身分證號碼、存單號碼後，問我
      這筆錢，她的存單遺失了，有無被領走，我就幫她查，我
      們的業務可以做這種電話回答。而且，恰好有三個女孩子
      來問過，我事後想起金額跟被盜領的金額差不多，我記得
      第一個問的就是300萬沒錯」、「這些人打電話來都是說
      要找廖先生」等語（偵卷第45頁），惟並未具體供承是查
      詢陳月琴、己○○之資料；且陳月琴之存款係於87年2 月
      26日存入、己○○所有482萬元之存款則於87年7月10日存
      入，有各該郵政定期儲金存單影本附卷（警訊卷第44頁、
      第68頁）可參，戊○○應不可能於87年1月間查詢陳月琴
      、己○○之定存資料。
（三）戊○○雖於87年5月13日為假冒曾裕禎者更換存摺，然查
      ，任何郵局皆可為客戶換簿，且換簿須經主管登記審核，
      此據證人壬○○即北埔郵局支局長於本院前審結證屬實（
      本院更(二)卷第106頁），則被告戊○○更換存摺之行為，
      既經主管登記審核，並不違反郵局內部規定，自難僅憑其
      換摺之行為，認與盜領陳月琴之存款有關連性。
（四）檢察官所舉上開證據，均不足以認定被告戊○○另涉犯盜
      領陳月琴、己○○存款之犯行，本應為其無罪之諭知，然
      公訴人認此部分與前揭有罪部分，有連續犯之裁判上一罪
      關係，爰不另為無罪之諭知。
陸、撤銷改判理由：
    原審對被告等論罪科刑，固非無見。惟查：(一)被告戊○○行
    為時並非刑法或貪污治罪條例所稱之公務員，原審於此未及
    審酌新法之規定。(二)且被告等以己○○名義所偽造之郵政定
    期儲金整存整付指定續存局通知單2紙上，僅蓋用「己○○
    」之偽印文2枚，並未偽造己○○之署押，原審認被告等偽
    造己○○之署押，與事實尚有未符。(三)被告戊○○未與甲○○共同盜領陳月琴、己○○之存款，原審認定其有罪，與事
    實不合。被告戊○○、甲○○均否認戊○○有事實一之犯行
    ，雖無理由，惟原判決既有未當，本院自應予以撤銷改判。
據上論斷，應依刑事訴訟法第369條第1項前段、第364條、第299
條第1項前段、第300條，刑法第2條第1項、第31條第1項、第38
條第1項第2款、第216條、第210條、第212條、第219條、第220
條、修正前刑法第28條、第47條、第55條、第56條，判決如主文
。
本案經檢察官丙○○到庭執行職務。
中    華    民    國    98    年    4     月    30    日
                          審判長法  官  謝志揚
                                法  官  劉雪惠
                                法  官  林鳳珠
以上正本證明與原本無異。
如不服本判決，應於收受送達後10日內向本院提出上訴書狀，其
未敘述理由者，並得於提起上訴狀後10日內向本院補提理由書（
均須按他造當事人之人數附繕本）「切勿逕送上級法院」。
告訴人或被害人如對於本判決不服者，應具備理由請求檢察官上
訴，其上訴期間之計算係以檢察官收受判決正本之日期為準。
中    華    民    國    98    年    4     月    30    日
                                書記官  徐文彬
附刑法法條：
中華民國刑法第216條
（行使偽造變造或登載不實之文書罪）
行使第 210 條至第 215 條之文書者，依偽造、變造文書或登載
不實事項或使登載不實事項之規定處斷。
中華民國刑法第210條
（偽造變造私文書罪）
偽造、變造私文書，足以生損害於公眾或他人者，處 5 年以下有
期徒刑。
中華民國刑法第212條
（偽造變造特種文書罪）
偽造、變造護照、旅券、免許證、特許證及關於品行、能力服務
或其他相類之證書、介紹書，足以生損害於公眾或他人者，處1
年以下有期徒刑、拘役或3百元以下罰金。
中華民國刑法第219條
（沒收之特例）
偽造之印章、印文或署押，不問屬於犯人與否，沒收之。
中華民國刑法第220條
（準文書）
在紙上或物品上之文字、符號、圖畫、照像，依習慣或特約，足
以為表示其用意之證明者，關於本章及本章以外各罪，以文書論
。
錄音、錄影或電磁紀錄，藉機器或電腦之處理所顯示之聲音、影
像或符號，足以為表示其用意之證明者，亦同。
附表：
一、郵局存單掛失止付申請書上偽造之「乙○○」署押及蓋用之
    偽印文各1枚
    郵政定期儲金儲戶更換印鑑申請書上偽造之「乙○○」署押
    及蓋用之偽印文各1枚並背面更換事項記要上蓋用之「乙○○」偽印文1枚
    掛失補副帳戶新舊帳號通知聯上偽造之「乙○○」署押1枚
    及蓋用之偽印文3枚。
二、曾裕楨名義之郵政存簿儲金立帳申請書正面及背面蓋用之「
    曾裕楨」偽印文各1枚。
三、郵局存單掛失止付申請書上偽造之「陳月琴」署押及蓋用之
    偽印文各1枚
    郵政定期儲金儲戶更換印鑑申請書上偽造之「陳月琴」署押
    及蓋用之偽印文各1枚並背面更換事項記要上蓋用之「陳月
    琴」偽印文1枚
    掛失補副帳戶新舊帳號通知聯上偽造之「陳月琴」署押及蓋
    用之偽印文各1枚。
四、郵政定期儲金本息轉存申請書上蓋用之「陳月琴」偽印文1
    枚、補發之陳月琴郵政定期儲金存單背面偽造之「陳月琴」
    署押及蓋用之偽印文各1枚。
五、票號Ｄ0000000之郵局支票背面偽造之「曾裕楨」署押1枚、
    曾裕楨之郵政存簿儲金提款單上蓋用之「曾裕楨」偽印文1
    枚。
六、郵局存單掛失止付申請書2紙上偽造之「己○○」署押及蓋
    用之偽印文各2枚
    郵政定期儲金儲戶更換印鑑申請書2紙上偽造之「己○○」
    署押及蓋用之偽印文各2枚並背面更換事項記要上蓋用之「
    己○○」偽印文2枚
    掛失補副帳戶新舊帳號通知聯2紙上偽造之「己○○」署押
    及蓋用之偽印文各2枚。
七、郵政定期儲金整存整付指定續存局通知單2紙上蓋用之「己○○」偽印文2枚。
八、補發之己○○郵政定期儲金存單2紙背面偽造之「己○○」
    署押及蓋用之偽印文各2枚。


司法院資訊處製作；財團法人民間司法改革基金會備份。
